【裁判字號】    98,易,1363
【裁判日期】    980619
【裁判案由】    竊盜
【裁判全文】
臺灣臺北地方法院刑事判決              98年度易字第1363號
公  訴  人  台灣台北地方法院檢察署檢察官
被      告  乙○○
上列被告因竊盜案件，經檢察官提起公訴（98年度偵字第9258號
），本院判決如下：
    主  文
乙○○攜帶兇器竊盜，陸罪，各處有期徒刑柒月。扣案之活動管
鉗、一字起子及十字起子各壹支，均沒收。應執行有期徒刑壹年
捌月。扣案之活動管鉗、一字起子、十字起子各壹支，均沒收。
    事  實
一、乙○○意圖為自己不法所有，於如附表所示之時間、地點，
    持客觀上足以作為兇器使用之活動管鉗、一字起子、十字起
    子，竊取如附表所示數量之迪米克廠牌、銅質馬桶沖水閥得
    手。嗣於同日13時41分許，因形跡可疑經捷運警察盤檢，乙
    ○○同意警方搜索後，自其背包查獲其竊得之沖水閥8 組及
    上開工具。
二、案經台北市政府警察局中山分局報告台灣台北地方法院檢察
    署檢察官偵查起訴。
    理  由
一、按被告以外之人於審判外之言詞或書面陳述，除法律有規定
    者外，不得作為證據。被告以外之人於審判外之陳述，雖不
    符前4 條之規定，而經當事人於審判程序同意作為證據，法
    院審酌該言詞陳述或書面陳述作成時之情況，認為適當者，
    亦得為證據。當事人、代理人或辯護人於法院調查證據時，
    知有第159 條第1 項不得為證據之情形，而未於言詞辯論終
    結前聲明異議者，視為有前項之同意，刑事訴訟法第159 條
    第1項 、第159 條之5 分別定有明文。證人即台北捷運公司
    工務處技術員甲○○於警詢中之陳述，雖屬被告以外之人於
    審判外之言詞陳述，然因被告未於言詞辯論終結前聲明異議
    ，本院復審酌該言詞陳述係由證人出於自由意識而陳述，並
    無非法取證之情況，依刑事訴訟法第159 條之5 之規定，認
    上開證人於警詢之陳述，得採為認定本件犯罪事實所憑之證
    據，合先敘明。
二、上開犯罪事實，業據被告乙○○坦承不諱，核與證人甲○○
    所證述情節相符，復有贓物認領保管單、扣押物品目錄表、
    失竊物品及行竊工具照片2 紙在卷可稽。本件事證明確，被
    告犯行洵堪認定。
三、按刑法第321 條第1 項第3 款之攜帶兇器竊盜罪，係以行為
    人攜帶兇器竊盜為其加重條件，此所謂兇器，其種類並無限
    制，凡客觀上足對人之生命、身體、安全構成威脅，具有危
    險性之兇器均屬之，且只須行竊時攜帶此種具有危險性之兇
    器為已足，並不以攜帶之初有行兇之意圖為必要，最高法院
    79 年 台上字第5253號判例可資參照。查被告竊盜時所攜帶
    之活動管鉗、一字起子、十字起子，均為金屬製品，質地堅
    硬，客觀上足對人之生命、身體、安全造成危險，為可供兇
    器使用之物無訛。復按刑法第321 條第1 項第6 款所稱「車
    站」，係指車站或埠頭為供旅客上下或聚集之地，當以車船
    停靠旅客上落停留及必經之地為限，而非泛指整個車站或埠
    頭地區而言（最高法院62年度台上字第3539號判例參照），
    查被告行竊地點係台北捷運車站附屬之廁所，尚非屬旅客上
    下停留必經之地，非屬車站，附此敘明。核被告所為，均係
    犯刑法第321 條第1 項第3 款之攜帶兇器竊盜罪。被告於附
    表編號5 、6 之密接之時間、地點接續竊取馬桶沖水閥2 組
    ，各行為之獨立性極為薄弱，應視為數個舉動之接續施行，
    合為包括之一行為予以評價，均屬接續犯。而其所犯6 次加
    重竊盜罪，犯意各別，行為互殊，應分論併罰。爰審酌被告
    正值青壯之年，不思循正當途徑獲取所需，造成公眾損失非
    輕等一切情狀，分別量處如主文所示之刑，暨定應執行之刑
    。扣案之活動管鉗、一字起子、十字起子各1 支，係供犯罪
    所用之物且屬被告所有，爰依刑法第38條第1 項第2 款沒收
    之。
據上論斷，應依刑事訴訟法第284 條之1 、第299 條第1 項前段
，刑法第321 條第1 項第3 款、第51條第5 款、第38條第1 項第
2 款，判決如主文。
本案經檢察官楊冀華到庭執行職務
中    華    民    國    98    年    6    月    19     日
                    刑事第七庭    法  官  林欣苑
上正本證明與原本無異。
如不服本判決應於收受送達後10日內向本院提出上訴書狀，並應
敘述具體理由；其未敘述上訴理由者，應於上訴期間屆滿後20日
內向本院補提理由書（均須按他造當事人之人數附繕本）「切勿
逕送上級法院」。告訴人或被害人如對於本判決不服者，應具備
理由請求檢察官上訴，其上訴期間之計算係以檢察官收受判決正
本之日期為準。
                                  書記官  劉英芬
中    華    民    國    98    年    6     月    22    日
附錄論罪法條
中華民國刑法第321條
（加重竊盜罪）
犯竊盜罪而有左列情形之一者，處6 月以上、5 年以下有期徒刑
：
一、於夜間侵入住宅或有人居住之建築物、船艦或隱匿其內而犯
    之者。
二、毀越門扇、牆垣或其他安全設備而犯之者。
三、攜帶兇器而犯之者。
四、結夥三人以上而犯之者。
五、乘火災、水災或其他災害之際而犯之者。
六、在車站或埠頭而犯之者。
前項之未遂犯罰之。
附表
┌──┬─────┬──────┬─────────┐
│編號│時      間│地        點│  竊  得  物  品  │
├──┼─────┼──────┼─────────┤
│1   │98年4月2日│台北捷運淡水│銅質馬桶沖水閥1組 │
│    │11時15分  │線奇岩站    │                  │
├──┼─────┼──────┼─────────┤
│2   │98年4月2日│台北捷運淡水│銅質馬桶沖水閥1組 │
│    │11時20分  │線唭哩岸站  │                  │
├──┼─────┼──────┼─────────┤
│3   │98年4月2日│台北捷運淡水│銅質馬桶沖水閥1組 │
│    │11時35分  │線石牌站    │                  │
├──┼─────┼──────┼─────────┤
│4   │98年4月2日│台北捷運淡水│銅質馬桶沖水閥1組 │
│    │11時42分  │線明德站    │                  │
├──┼─────┼──────┼─────────┤
│5   │98年4月2日│台北捷運淡水│銅質馬桶沖水閥2組 │
│    │11時51分  │線芝山站    │                  │
├──┼─────┼──────┼─────────┤
│6   │98年4月2日│台北捷運淡水│銅質馬桶沖水閥2組 │
│    │12時36分  │線圓山站    │                  │
└──┴─────┴──────┴─────────┘


司法院資訊處製作；財團法人民間司法改革基金會備份。
